【裁判字號】    90,上易,307
【裁判日期】    901210
【裁判案由】    竊盜
【裁判全文】
臺灣高等法院花蓮分院刑事判決            九十年度上易字第三七號
    上  訴  人  臺灣臺東地方法院檢察署檢察官
    被      告  甲○○
右列上訴人因被告竊盜案件，不服臺灣臺東地方法院九十年度易字第三一六號中華
民國九十年十月十五日第一審判決( 起訴案號：臺灣臺東地方法院檢察署九十年度偵
字第五三一號 )，提起上訴，本院判決如左：
    主  文
原判決撤銷。
甲○○竊盜，處罰金仟元，如易服勞役以佰元折算壹日。
    事  實
甲○○為台東縣新生反毒輔導協會同濟輔導中心之總幹事，其為舉辦達摩易筋經打坐
禪修營活動，竟未經交通部觀光局花東縱谷國家風景區管理處之同意（下稱花東縱谷
管理處），竟圖為自己及他人不法之所有，在台東縣延平鄉紅葉溫泉區，聘請不知情
之游憲勇及曹明富，疏通花東縱谷管理處已向延平鄉公所申請水權，而設置之溫泉水
井並加裝管線至紅葉溫泉區之戲水池，自民國八十九年十一月間起竊取溫泉水以供參
加禪修營不知情之學員使用，至同年十二月廿二日止。
案經交通部觀光局花東縱谷國家風景區管理處訴由臺東縣警察局關山分局報告臺灣臺
東地方法院檢察署檢察官偵查起訴。
    理  由
一、訊之被告甲○○固承認有使用紅葉溫泉區之泉水，惟矢口否認有何竊盜犯行，辯
    稱：「花東縱谷管理處之處長彭德成曾經口頭答應伊使用紅葉溫泉區之溫泉熱水
    井，嗣後僅有來函告知不宜使用該溫泉熱水井而非不得使用云云。惟查，被告如
    何於前揭時地盜取紅葉溫泉區之溫泉，業經證人即花東縱谷管理處之人員韓紹華
    、翁俊介及疏通溫泉井加裝管線之工人游憲勇、曹明富於警訊及原審偵審中證述
    明確。又證人即花東縱谷管理處之處長彭德成證稱：「伊從未答應被告使用紅葉
    溫泉區之溫泉水」等語，證人候壽松亦證稱：「伊有為被告打電話給彭德成處長
    ，但詳細內容已不記得，至於彭處長是否有答應被告在紅葉溫泉區使用溫泉，伊
    不知道」等語。再查花東縱谷管理處分別於民國八十九年五月五日、五月十日、
    七月三十一日發函與被告所屬之台東縣新生反毒輔導協會，否決被告借用紅葉溫
    泉區之要求並請被告立即關閉溫泉井及拆除私設之水管、鐵圍籬等，有花東縱谷
    管理處八十九年五月五日八九觀谷管字第一三二二號函、八十九年五月十日八九
    觀谷管字第一三八五號函及八十九年七月三十一日八九觀谷管字第二二六三號函
    在卷可參，此外，並有照片四十張附卷可佐，如果彭德成確有同意被告使用溫泉
    水，何需再發函予被告制止其使用溫泉水，是被告所辯顯無足採，其犯嫌應堪認
    定。
二、核被告所為，係犯刑法第三百二十條第一項之竊盜罪，應予依法論科。原審不察
    ，遽以溫泉水不能與電能，瓦斯公司之熱能同視而諭知被告無罪之判決，惟查溫
    泉水係屬流動體，且已由花東縱谷管理處開發，並已申請水權，已屬他人之動產
    ，被告予以竊取使用，自應成立竊盜罪，檢察官上訴意旨執此指摘原判決不當，
    為有理由，應將原判決撤銷改判。爰審酌被告為辦公益事業而罹刑章及經多次制
    止，仍不聽從等一切情狀量處罰金三千元，同時諭知易科罰金之折算標準，以示
    懲儆。
據上論斷：應依刑事訴訟法第三百六十九條第一項前段、第三百六十四條、第二百九
十九條第一項前段，刑法第三百二十條第一項、第四十二條第二項，罰金罰鍰提高標
準條例第一條前段、第二條判決如主文。
本案經檢察官李土城到庭執行職務。
中      華      民      國      九十      年      十二    月     十     日
                               審判長法官  謝  志  揚
                                          法官  賴  淳  良
                                          法官  莊  謙  崇
右正本證明與原本無異。
本件不得上訴。
                                        書記官  林  明  智
中      華      民      國      九十      年      十二    月    十一    日


司法院資訊處製作；財團法人民間司法改革基金會備份。
